# 母公司购买子公司少数股东权益，这少数部份的净利润金额什么时候时点纳入合并报表？

提问人：豆牙 时间：2020-07-23 11:27:00
就是母公司购买子公司少数股东权益的时候，购买日那个月的少数股权损益部分的净利润能归到母公司吗？
比方说：
我控股原来A公司70%，然后7.27日我再购买20%，那这20%部份的净利润（1-7月）能并到我 7 月的合并报表吗？

回答人：chenyiwei
不可以。在购买少数股权的交易中，完成收购年度的少数股东损益仍需以交易日为界分段计算。即交易日之前仍按原比例计算少数股东损益。